【裁判字號】    98,易,26
【裁判日期】    980918
【裁判案由】    贓物等
【裁判全文】
臺灣宜蘭地方法院刑事判決                98年度易字第26號
公  訴  人  臺灣宜蘭地方法院檢察署檢察官
被      告  丙○○
                    （現另案在臺灣泰源技能訓練所執行中）
上列被告因竊盜案件，經檢察官提起公訴（97年度偵字第4512號
），本院受理後被告為有罪之陳述，經改行簡式審判程序，判決
如下：
    主  文
丙○○竊盜，處有期徒刑伍月；又竊盜，處有期徒刑捌月。應執
行有期徒刑壹年。
    犯罪事實及理由
一、犯罪事實：
    丙○○前因4起竊盜案件，分別為本院90年易字第183號、97
    年易字第49號判決各判處有期徒刑8月、10月、10月及10月
    確定，於民國91年11月1日執行完畢（未構成累犯），猶不
    知悔改，竟意圖為自己不法所有，於97年4月17日凌晨2時許
    ，在宜蘭縣羅東鎮○○○路61之1號前，以自備鑰匙竊取乙
    ○○所有車牌號碼Q6-7646號自用小客車1輛，得手後，復基
    於意圖為自己不法所有，駕駛上開自用小客車，於同日凌晨
    3時18分許至同日凌晨5時24分間，趁在宜蘭縣冬山鄉○○路
    497號「地中海汽車旅館」109號房投宿時，徒手竊取該房內
    屬甲○○所有液晶電視1臺、電動按摩椅1臺、棉被1床、床
    單2條、大毛巾2條、蓮蓬頭1支、枕頭套2條等物，得手後離
    去。嗣經該旅館清潔人員進入109號房時發覺，而報警處理
    。
二、證據：
（一）被告丙○○於警詢及本院之供述。
（二）證人乙○○於警詢之陳述。
（三）被害人甲○○之證詞。
（四）證人即「地中海汽車旅館」夜間櫃檯人員王美雲之證詞。
（五）贓物認領保管單1紙。
（六）宜蘭縣政府警察局車輛尋獲電腦輸入單（車牌號碼Q6-764
      6號自用小客車）。
（七）「地中海汽車旅館」監視器錄影擷取畫面共2張。
（八）「地中海汽車旅館」109號房遭竊現場照片共2張。
（九）「地中海汽車旅館」交班報表1張。
三、量刑理由：
    核被告丙○○先後二次基於為自己不法所有之意圖而竊得他
    人財物之所為，均係犯刑法第320條第1項之竊盜罪。其所犯
    上述二罪，犯意個別，行為互殊，應分論併罰之。審酌被告
    因一時貪欲圖便，率而竊取他人自用小客車供己代步使用，
    再以該竊得之自小客車，前往竊取「地中海汽車旅館」之財
    物，使侵害被害人之財產法益，然參酌其坦承犯行，態度尚
    佳，及其素行、犯罪動機、目的、手段及造成社會整體防衛
    機制之侵害程度等一切情狀，爰各量處如主文所示之刑，並
    定其應執行刑。至被告行竊上開自用小客車所用之鑰匙1支
    ，因並未扣案，爰不為沒收之諭知，特此敘明。
四、附記事項：起訴書認被告於97年4月17日凌晨3時18分許至同
    日凌晨5時24分間，在「地中海汽車旅館」109號房竊盜，係
    與姓名年籍不詳之女子共同為之云云。惟查訊據被告堅決否
    認該女有參與竊盜犯行，辯稱：該女子係酒店小姐，被告係
    利用該女子睡覺得下手行竊，竊得物品放置車上後，方叫該
    女子等語（詳警卷第12頁、本院卷第190頁），則除證人王
    美雲於警詢時陳述：有1男1女進入旅館休息等語外，並無其
    他證據證明該女子確有共同實行竊盜犯行，自難遽以認定被
    告與該女子為該次竊盜犯行之共同正犯，併此敘明。
五、應適用之法條：
（一）刑事訴訟法第273條之1第1項、第299條第1項前段、第310
      條之2、第454條第2項。
（二）刑法第320條第1項、第51條第5款。
（三）刑法施行法第1條之1第1項、第2項前段。
六、如不服本件判決，得自收受送達之日起10日內，向本院提起
    上訴。
本案經檢察官張立言到庭執行職務。
中    華    民    國    98    年    9     月    18    日
                  刑事第二庭法  官  張育彰
以上正本證明與原本無異
如不服本判決應於收受本判決後10日內向本院提出上訴書狀，並
應敘述具體理由。若未敘述理由者，應於上訴期間屆滿後20日內
向本院補提理由書狀 (均須按他造當事人之人數附繕本)。
                            書記官  陳靜宜
中    華    民    國    98    年    9     月    18    日
附錄本案論罪科刑法條：
中華民國刑法第320條第1項
意圖為自己或第三人不法之所有，而竊取他人之動產者，為竊盜
罪，處5年以下有期徒刑、拘役或5百元以下罰金。


司法院資訊處製作；財團法人民間司法改革基金會備份。
